【裁判字號】    98,訴,807
【裁判日期】    980403
【裁判案由】    毒品危害防制條例
【裁判全文】
臺灣臺中地方法院刑事判決               98年度訴字第807號
公  訴  人  臺灣臺中地方法院檢察署檢察官
被      告  甲○○
上列被告因毒品危害防制條例案件，經檢察官提起公訴（98年度
毒偵字第403 號），被告於行準備程序時就被訴事實為有罪之陳
述，受命法官於聽取當事人意見後，由本院合議庭裁定改以簡式
審判程序審理，判決如下：
    主    文
甲○○施用第一級毒品，累犯，處有期徒刑捌月，扣案之注射針
筒壹支及殘渣袋貳個均沒收；又施用第二級毒品，累犯，處有期
徒刑陸月。應執行有期徒刑壹年，扣案之注射針筒壹支及殘渣袋
貳個均沒收。
    犯罪事實
一、甲○○前因違反槍砲彈藥刀械管制條例案件，經臺灣高等法
    院臺中分院於民國92年4月18日判處有期徒刑8月，併科罰金
    新台幣6萬元確定，甫於93年3月19日執行完畢。復於96年間
    ，因施用毒品案件，經法院裁定送觀察、勒戒後，認有繼續
    施用毒品傾向，再經裁定送強制戒治，於97年1月4日強制戒
    治執行完畢。又因施用毒品案件，經本院判處有期徒刑7月
    、5 月，應執行有期徒刑10月確定。詎其猶不知警惕，在前
    揭強制戒治執行完畢後5年內，復基於施用第二級毒品之犯
    罪故意，於97年7月13日某時，在南投縣草屯鎮○○里○○
    路○段256巷9號住處內，以將甲基安非他命放入玻璃球吸食
    器，下以火燒烤使產生煙霧之方式，施用第二級毒品甲基安
    非他命1次。又基於施用第一級毒品之犯罪故意，於97年7月
    14 日凌晨5時許，在前開住處內，以將海洛因摻美娜水稀釋
    後，再以針筒注射入人體之方式，施用第一級毒品海洛因1
    次。嗣於97年7月16日晚上10時40分許，為警在彰化縣彰化
    市○○街13號前查獲，並在其車號G3- 3833號自小客車內扣
    得其所有供施用毒品海洛因之注射針筒1支及殘渣袋2個等物
    。
二、案經彰化縣警察局彰化分局報告臺灣彰化地方法院檢察署偵
    辦，並經該署呈請臺灣高等法院臺中分院檢察署檢察長核轉
    臺灣臺中地方法院檢察署偵查起訴。
    理    由
一、本件被告所犯係死刑、無期徒刑、最輕本刑為3 年以上有期
    徒刑以外之罪，其於準備程序就被訴事實為有罪之陳述，經
    本院告知簡式審判程序之旨，並聽取其與檢察官之意見後，
    認無不得或不宜改依簡式審判程序進行之情事，依刑事訴訟
    法第273 條之1 第1 項規定，裁定進行簡式審判程序，合先
    敘明。
二、上揭施用第一級毒品之犯罪事實，迭據被告甲○○於警、偵
    、審中均坦承不諱；上揭施用第二級毒品之犯罪事實，則經
    被告甲○○於本院審理中坦承不諱，且被告於前揭時、地為
    警查獲後，經警採其尿液送驗結果，確呈嗎啡（施用海洛因
    者會在其體內代謝為嗎啡成分殘留，並經由尿液排出）及甲
    基安非他命陽性反應，此有詮昕科技股份有限公司濫用藥物
    尿液檢驗報告、彰化縣警察局彰化分局委託檢驗尿液代號與
    真實姓名對照認證單各1份在卷可稽，此外，復有扣案注射
    針筒1支、殘渣袋2個可資佐證，足徵被告前揭自白應屬實情
    。而被告前因施用毒品案件，經觀察、勒戒後，認有繼續施
    用毒品傾向，再送強制戒治，於97年1月4日強制戒治執行完
    畢；惟其又於上開觀察、勒戒及強制戒治執行完畢釋放後5
    年內，於97年8月15日15時許，施用第一級毒品海洛因1次，
    又於同日19時許，施用第二級毒品甲基安非他命1次，嗣經
    本院以97年度訴字第3734號判決判處徒刑確定等情，有臺灣
    高等法院被告前案紀錄表、刑案資料查註紀錄表、刑事判決
    各1份附卷可按。是被告於上開強制戒治執行完畢後5年內再
    犯上揭施用毒品之犯行，事證明確，堪以認定。
三、核被告所為，係犯毒品危害防制條例第10條第2 項施用第二
    級毒品罪及同條第1 項之施用第一級毒品罪，其施用第一、
    二級毒品前持有之低度行為，為其後施用之高度行為所吸收
    ，不另論罪。被告所犯上開2 罪，犯意各別，行為不同，應
    分論併罰。又被告前因違反槍砲彈藥刀械管制條例案件，經
    法院判處有期徒刑8月，併科罰金新台幣6萬元確定，於93年
    3月19日執行完畢，有臺灣高等法院被告前案紀錄表1份在卷
    可參，其受有期徒刑執行完畢後，5 年以內故意再犯本案有
    期徒刑以上之2罪，均為累犯，各應依刑法第47條第1項規定
    ，加重其刑。爰審酌被告素行不佳，有前揭前案紀錄表1 份
    在卷可稽，且前已因施用毒品接受觀察、勒戒及強制戒治，
    竟仍無視於毒品對於自身健康之戕害及國家對於杜絕毒品犯
    罪之禁令，猶施用毒品不輟，再為本案犯行，足見被告自制
    能力尚有未足，顯乏禁絕毒害之決心，仍有令其接受相當期
    間監禁教化之必要，以促其及早矯正吸毒惡習，併衡酌施用
    毒品固戕害個人健康至鉅，然就他人權益之侵害仍屬有限，
    及其犯後業已坦承犯行之態度，暨其犯罪之動機、目的、手
    段，量處如主文所示之刑，並定其應執行刑之刑，以示懲儆
    。另扣案之注射針筒1支、殘渣袋2個，均為被告所有，供其
    施用第一級毒品所用之物，業經被告於本院審理中陳明在卷
    ，爰依刑法第38條第1項第2款之規定，宣告沒收。
四、依刑事訴訟法第273條之1第1項、第299條第1項前段、第310
    條之2、第454條第1項，毒品危害防制條例第10條第1項、第
    2 項，刑法第11條、第47條第1項、第51條第5款、第38條第
    1 項第2款，判決如主文。
本案經檢察官謝志遠到庭執行職務。
中    華    民    國    98    年    4    月     3     日
                  刑事第五庭    法  官 唐光義
以上正本證明與原本無異。
如不服本判決，應於收受送達後10日內向本院提出上訴書狀（應
敘述具體理由並附繕本）。
上訴書如未敘述理由，應於上訴期間屆滿後20日內補提理由書於
本院。                          書記官 黃聖心
中    華    民    國    98    年    4    月     3     日
附錄論罪科刑法條
毒品危害防制條例第10條
施用第一級毒品者，處 6 月以上 5 年以下有期徒刑。
施用第二級毒品者，處 3 年以下有期徒刑。


司法院資訊處製作；財團法人民間司法改革基金會備份。
